【裁判字號】    97,易,2953
【裁判日期】    971031
【裁判案由】    竊盜
【裁判全文】
臺灣板橋地方法院刑事判決              97年度易字第2953號
公  訴  人  臺灣板橋地方法院檢察署名股檢察官
被      告  乙○○
上列被告因竊盜案件，經檢察官提起公訴（97年度偵字第15749
號），本院於準備程序進行中，被告就被訴之事實為有罪之陳述
，經告知簡式審判程序之旨，並聽取當事人之意見後，裁定進行
簡式審判程序，本院判決如下：
    主    文
乙○○結夥三人以上、踰越牆垣竊盜，累犯，處有期徒刑柒月；
又結夥三人以上、踰越牆垣竊盜，累犯，處有期徒刑柒月；應執
行有期徒刑拾月。
    事    實
一、乙○○於民國93年間，因竊盜案件，經本院以93年度簡字第
    1762號判決判處有期徒刑3 月確定，93年11月13日因徒刑執
    行完畢出監（據此，本件構成累犯）；詎猶不知戒慎，先後
    為下列犯行：
(一)、乙○○與真實姓名年籍不詳、綽號阿成及某真實姓名年籍不
    詳之成年男子，於97年5 月21日8 時5 分許，相偕行經甲○
    ○所有址設臺北縣永和巿文化路113 巷21弄21號之倉庫前，
    見四下無人，認有機可乘，竟共同基於意圖為自己不法所有
    之竊盜犯意聯絡，結夥3 人以上，均以攀爬踰越前揭倉庫圍
    牆之方式，入內徒手竊得甲○○所有置放於該處之白鐵1 片
    （價值約新臺幣〈下同〉1000元），旋即離開現場。
(二)、乙○○復與阿成及前揭某真實姓名年籍不詳之成年男子，於
    同日10時許，再至上址倉庫前，仍共同基於意圖為自己不法
    所有之竊盜犯意聯絡，結夥3 人以上，以同前方式，在上址
    倉庫內，竊得甲○○所有之鐵管2 支（價值約100 元）後，
    正欲離去之際，因甲○○偶至上址倉庫目睹上情乃迅即報警
    ，乙○○遂當場為警查獲，惟「阿成」及前揭某真實姓名年
    籍不詳之成年男子則趁隙逃逸，甲○○併因其子於乙○○等
    人為前揭(一)所述竊盜犯行之際，亦在前址倉庫隔鄰而聽聞竊
    嫌聲響查悉有異，遂將此情告知甲○○，甲○○乃清點倉庫
    物品果發現尚遭竊白鐵1 片，旋將此情併同告知員警，復由
    員警調閱現場監視錄影畫面而查悉上情。
二、案經甲○○訴由臺北縣政府警察局永和分局報告臺灣板橋地
    方法院檢察署檢察官偵查後起訴。
    理    由
一、認定事實所憑之證據及理由：
(一)、查被告本件行竊手法，均係以攀爬踰越倉庫圍牆之方式，入
    內徒手竊得物品，經被告於本院審理中自承在卷，核與告訴
    人甲○○於警詢證述、本院審理中結證遭竊情節相符，足認
    被告確有刑法第321 條第1 項第2 款之踰越牆垣竊盜情事，
    是檢察官起訴書漏未審酌此情，僅就被告本件竊盜犯行，依
    其乃與阿成及某真實姓名年籍不詳之成年男子，結夥3 人以
    上（依刑法第10條第1 項規定，稱以上者，俱連本數計算；
    是被告本件竊盜犯行，既係與阿成及某真實姓名年籍不詳之
    成年男子，計3 人共同為之，即仍屬刑法第321 條第1 項第
    4 款所稱之結夥三人以上）為之，而僅論以刑法第321 條第
    1 項第4 款之結夥三人以上竊盜罪，固有未洽，然因此部分
    業經檢察官於本院97年10月15日審理中當庭補充更正，被告
    對檢察官補充更正後之犯罪事實及所涉法條亦表示無意見，
    本院即以此為審理範圍，先此敘明。
(二)、訊據被告乙○○對前開事實於本院審理中坦認在卷，核與告
    訴人甲○○於警詢指述失竊情節相符；此外，並有贓物認領
    保管單1 張、失竊現場附近監視錄影翻拍照片2 幀、失竊現
    場及贓物之照片7 幀等在卷可參，俱徵被告前開自白應與事
    實相符，可以採信，本件事證明確，被告犯行可以認定。
二、應適用之法律、科刑審酌事由：
(一)、核被告如事實欄一(一)、(二)所為，均係犯刑法第321 條第1 項
    第2 款、第4 款之結夥三人以上、踰越牆垣竊盜罪；被告本
    件竊盜犯行與阿成及某名真實姓名年籍不詳之成年男子3 人
    間，有犯意聯絡、行為分擔，應論以共同正犯；又被告有如
    事實欄所述前科及刑之執行情形，有前揭臺灣高等法院被告
    前案紀錄表附卷可憑，其於有期徒刑執行完畢後，5 年以內
    ，故意再犯本件有期徒刑以上之2 罪，均為累犯，就其前開
    所犯2 罪，各應依刑法第47條第1 項規定，均加重其刑；至
    被告前開所犯2 罪間，犯意個別、行為互殊，應與分論併罰
    。
(二)、茲審酌被告有如事實欄所載前科及刑之執行情形，有臺灣高
    等法院被告前案紀錄表在卷可參，顯見其素行不佳，兼衡其
    正值壯年，竟不思上進，反而恣意竊取他人財物，非但使被
    害人無端蒙受諸多損失及不便，亦嚴重破壞社會治安，復斟
    酌其犯罪之手段、所得財物價值、所生危害暨犯後坦認犯行
    ，甚有悔意等一切情狀，就其前開所犯2 罪，分別量處如主
    文所示之刑，併定其應執行之刑，以示懲儆。
據上論斷，應依刑事訴訟法第273 條之1 第1 項、第299 條第1
項前段，刑法第28條、第321 條第1 項第2 款、第4 款、第47條
第1 項、第51條第5 款，判決如主文。
本案經檢察官郭季青到庭執行職務。
中    華    民    國    97    年    10    月    31    日
               刑事第十七庭法  官  陳明偉
以上正本證明與原本無異。
如不服本判決，應於判決送達後10日內，向本院提出上訴狀。
                           書記官  強梅芳
中    華    民    國    97    年    10    月    31    日
附錄：本案論罪科刑法條全文
中華民國刑法第321 條
犯竊盜罪而有左列情形之一者，處六月以上、五年以下有期徒刑
：
一  於夜間侵入住宅或有人居住之建築物、船艦或隱匿其內而犯
    之者。
二  毀越門扇、牆垣或其他安全設備而犯之者。
三  攜帶兇器而犯之者。
四  結夥三人以上而犯之者。
五  乘火災、水災或其他災害之際而犯之者。
六  在車站或埠頭而犯之者。
前項之未遂犯罰之。


司法院資訊處製作；財團法人民間司法改革基金會備份。
